【裁判字號】    89,簡上,133
【裁判日期】    890508
【裁判案由】    違反台灣省菸酒專賣暫行條例
【裁判全文】
臺灣高雄地方法院刑事判決                        八十九年度簡上字第一三三號
    上  訴  人  臺灣高雄地方法院檢察署檢察官
    被      告  甲○○
右列上訴人因被告違反臺灣省內菸酒專賣暫行條例案件，不服本院鳳山簡易庭八十九
年度鳳簡字第二七三號中華民國八十九年五月八日第一審簡易判決（聲請簡易判決處
刑案號：八十九年度偵字第五三九０號），提起上訴，本院判決如左：
    主  文
原判決撤銷。
甲○○連續販賣未貼專賣憑證之菸類，處有期徒刑貳月，如易科罰金，以佰元折算
壹日。
未貼專賣憑證之大衛杜夫牌洋菸貳佰拾包、七星牌洋菸玖拾包均沒收。
    事  實
一、甲○○意圖營利，並基於概括之犯意，於民國八十九年一月底某日，在其經營之
    高雄縣大樹鄉○○村○○街五十九巷四十八號雜貨店，向前來兜售之某不詳姓名
    年籍之男子，以每包新台幣三十元之價格購買未貼專賣憑證之大衛杜夫牌、七星
    牌等洋菸共約三十條，隨即連續在該雜貨店內以每包三十五元至四十元間不等之
    價格，販賣給不特定之客人圖利，嗣於八十九年二月十七日上午九時十分許，在
    上開雜貨店放置貨物之倉庫內，為警查扣未貼專賣憑證之大衛杜夫牌洋菸二百十
    包、七星牌洋菸九十包，共三百包。
二、案經高雄縣警察局移送臺灣高雄地方法院檢察署檢察官偵查後聲請簡易判決處刑
    。
    理  由
一、右揭事實，業據被告甲○○在警訊中及本院審理時坦承不諱，且有大衛杜夫牌洋
    菸二百十包、七星牌洋菸九十包扣案足資佐證，復有被告於右揭時地為警查獲時
    之搜索扣押證明筆錄及查獲違反臺灣省內菸酒專賣暫行條例案件扣押物品表各一
    紙附卷可稽，本件事證明確，被告犯行堪以認定。
二、核被告所為，係犯臺灣省內菸酒專賣暫行條例第三十七條第五款之販賣未貼專賣
    憑證之菸類罪。其先後多次犯行，時間緊接，手段相同，觸犯同一罪名之罪，顯
    係基於概括犯意反覆為之，應依連續犯之規定論以一罪，並加重其刑。原審予以
    論科，固非無見，惟菸酒管理法雖已於八十九年四月十九日公布，然該法尚未施
    行，是臺灣省內菸酒專賣暫行條例第三十七條第五款自尚未為菸酒管理法第四十
    七條所取代，原審誤認被告犯後法律已有變更，而依刑法第二條第一項但書之規
    定，適用最有利於被告之舊法臺灣省內菸酒專賣暫行條例第三十七條第五款之規
    定處罰，與法尚有未合。上訴人上訴意旨以此指摘原判決不當，即有理由，應由
    本院將原判決撤銷改判。審酌被告前已有違反台灣省內菸酒專賣暫行條例前科，
    有台灣高等法院被告全國前案紀錄表一件附卷可稽，猶不知悔改，復犯相同之罪
    ，量刑本不宜過輕，惟念其販賣未貼專賣憑證菸類時間不長（未達一月），查扣
    之未貼專賣憑證菸類數量亦不多，僅共三百包，犯罪情節尚非嚴重，及犯罪後坦
    承犯行態度尚佳等一切情狀，量處如主文所示之刑，並諭知易科罰金之折算標準
    。扣案之未貼專賣憑證之大衛杜夫牌洋菸二百十包、七星牌洋菸九十包，均應依
    臺灣省內菸酒專賣暫行條例第四十條第一款之規定宣告沒收之。
據上論斷，應依刑事訴訟法第四百五十五條之一第一項、第三百六十九條第一項、第
三百六十四條、第二百九十九條第一項前段，臺灣省內菸酒專賣暫行條例第三十七條
第五款、第四十條第一款，刑法第十一條、第五十六條、第四十一條，罰金罰鍰提高
標準條例第一條前段、第二條，判決如主文。
本案經檢察官林敏惠到庭執行職務。
中      華      民      國    八十九    年      七      月     十二     日
                                  臺灣高雄地方法院刑事庭
                                    審判長法  官  林水城
                                          法  官  郭錦茂
                                          法  官  陳淑卿
右正本證明與原本無異。
不得上訴。
                                          書記官
中      華      民      國    八十九    年      七      月     十七     日
附錄本案論罪法條：
臺灣省內菸酒專賣暫行條例第三十七條第五款：
有左列各款行為之一者，處一年以下有期徒刑拘役或科或併科五千元以下罰金。
五、違反第三十條之規定，販賣或轉讓未貼專賣憑證之菸類或酒類者。


司法院資訊處製作；財團法人民間司法改革基金會備份。
